【裁判字號】    95,交易,1
【裁判日期】    950316
【裁判案由】    公共危險等
【裁判全文】
臺灣屏東地方法院刑事判決               95年度交易字第1號
公  訴  人  臺灣屏東地方法院檢察署檢察官
被      告  丙○○
上列被告因過失傷害案件，經檢察官提起公訴（94年度偵字第
4902號），被告已為有罪之陳述，本院裁定改依簡式審判程序審
理，判決如下：
    主  文
丙○○服用酒類，不能安全駕駛動力交通工具而駕駛，處拘役伍
拾玖日，如易科罰金，以佰元折算壹日。又因過失傷害人，處
有期徒刑陸月，如易科罰金，以佰元折算壹日。
    事  實
一、丙○○於民國94年8 月31日21時許起至翌日凌晨4 時許止，
    在屏東縣竹田鄉六巷村之親戚住處，飲用高梁酒及啤酒，明
    知酒精已影響其控制力及注意力，顯已不能安全駕駛動力交
    通工具之程度，竟仍於同年9 月1 日18時許，無駕駛執照駕
    駛車牌號碼JD－5053號自用小貨車，自上開飲酒處出發，沿
    屏東縣麟洛鄉○○村○○路由南往北方向行駛，欲返回屏東
    縣里港住處。於同日19時45分許，途經屏東縣麟洛鄉○○○
    村○○路麟西高幹14號電線桿前路段（即中正路與小份巷口
    附近）時，原應注意車前車狀況，並隨時採取必要之安全措
    施，且應注意在劃有分向限制線之路段，不得駛入來車之車
    道內，而依當時情形，天氣雖陰雨，路面溼潤，惟夜間有照
    明，視距良好無障礙物，又無不能注意之情事，因低頭將卡
    在油門處之拖鞋挪開，致疏於注意橫越雙黃線駛入對向車道
    ，適有乙○○駛乘車牌號碼NH7 －625 號重型機車，搭載其
    女甲○○（84年10月21日生），自對向北往南方向行駛經上
    開路段，而因丙○○上開疏失避煞不及，而與乙○○騎乘之
    重型機車發生撞擊，乙○○、甲○○因此人車倒地，致乙○○受有左側股骨折、左手食指指骨骨折、右肘撕裂傷、右上
    臂及右胸部挫傷、多處擦傷等傷害，甲○○則受有臉部裂傷
    、左肱骨骨折、左肘、兩下肢多處擦挫傷等傷害。嗣經警據
    報前來處理，並於同日經國仁醫院抽取丙○○血液檢驗，測
    得丙○○血液中所含酒精濃度為158mg/dl（換算成吐氣所含
    酒精濃度約為每公升0.79毫克），始知上情。
二、案經乙○○、甲○○訴由屏東縣警察局屏東分局報告臺灣屏
    東地方法院檢察署檢察官偵查起訴。
    理  由
一、上揭事實，訊據被告丙○○於本院審理中坦承不諱，並經證
    人即告訴人乙○○於警詢及本院審理中指證綦詳，核與證人
    黃振宗、徐景鼓於警詢中之證述相符，並有道路交通事故現
    場圖、道路交通事故調查報告表（一）、（二)、 國仁醫院
    呼氣酒精濃度檢驗報告單、刑法第185 條之3 案件測試觀察
    紀錄表各1 份、屏東縣警察局舉發違反道路交通管理事件通
    知單2 份、現場暨車損照片20幀在卷可稽，足認被告所自白
    之犯行與事實相符。此外，告訴人乙○○因本件車禍受有左
    側股骨折、左手食指指骨骨折、右肘撕裂傷、右上臂及右胸
    部挫傷、多處擦傷之傷害；甲○○受有臉部裂傷、左肱骨骨
    折、左肘、兩下肢多處擦挫傷之傷害，亦有國仁醫院診斷證
    明書2 紙附卷可參。第查，人之呼氣酒精濃度每公升達0.55
    毫克時，平衡感與判斷力障礙度增高，會有精神錯亂，平衡
    感受損等現象，其肇事率為正常人之10倍，本件被告呼氣中
    酒精濃度已達0.79MG/L，且為警實施酒精測試或訊問過程中
    ，被告有昏睡叫喚不醒之情事（參見前揭測試觀察報告書）
    ，復肇事致傷及他人之身體，其顯已不能安全駕駛動力交通
    工具，要屬無疑。又按車輛行駛時，駕駛人應注意車前狀況
    ，隨時採取必要之安全措施，又在劃有分向限制之路段，不
    得駛入來車之車道內，道路交通安全規則第94條第3 項、第
    97 條 第2 款分別定有明文，是被告駕車自應注意遵守上述
    道路交通安全規則；復依當時天候及路況，天氣雖陰雨，路
    面溼潤，惟夜間有照明，視距良好，無障礙物，並無其他不
    能注意之情事，有卷附交通事故調查報告表可憑，被告竟酒
    後駕車且未注意遵守上開交通安全規定，顯有過失，被告上
    開過失行為，核與告訴人所受傷害間，具有相當因果關係。
    綜上，本件事證明確，被告犯行應堪認定，應依法論科。
二、核被告丙○○所為，係犯刑法第185 條之3 之服用酒類，不
    能安全駕駛動力交通工具而駕駛罪、第284 條第1 項前段之
    過失傷害罪。被告係無照駕車乙節，業據其供明在卷，其為
    汽車駕駛人，無駕駛執照且酒醉駕車，因而致告訴人受傷，
    依法應負前開過失傷害刑事責任，爰依道路交通管理處罰條
    例第86條第1 項規定，就過失傷害部分加重其刑。被告所犯
    上開二罪間，犯意各別，行為互殊，應予分論併罰。爰審酌
    被告雖無前科（有卷附臺灣高等法院被告前案紀錄表、臺灣
    屏東地方法院檢察署刑案資料查註紀錄表可參），然酒後駕
    車對公眾交通安全造成相當程度危害，且因過失而肇事致人
    受傷，罔顧人命安全，犯後仍未與告訴人達成和解，惟犯後
    態度尚可等一切情狀，分別量處如主文所示之刑，並諭知易
    科罰金之折算標準。
據上論斷，應依刑事訴訟法第299 條第1 項前段、第273 條之1
第1 項，道路交通管理處罰條例第86條第1 項，刑法第185 條之
3 、第284 條第1 項前段、第55條前段，罰金罰鍰提高標準條例
第1 條前段、第2 條，判決如主文。
本案經檢察官鄭伊鈞到庭執行職務
中    華    民    國    95    年    3     月    16    日
                  交通法庭    法  官  陳海寧
以上正本證明與原本無異。
如不服本判決應於收受本判決送達後十日內向本院提出上訴書狀
，其未敘述上訴理由者，並得於提起上訴後十日內向本院補提理
由書狀（均須按他造當事人之人數附繕本）「切勿逕送上級法院
」
中    華    民    國    95    年    3     月    20    日
                              書記官  劉淑蓉
附錄本判決論罪之法條：
中華民國刑法第185條之3
服用毒品、麻醉藥品、酒類或其他相類之物，不能安全駕駛動力
交通工具駕駛者，處1 年以下有期徒刑、拘役或3 萬元以下罰金
。
刑法287條第1項前段
因過失傷害人者，處6 月以下有期徒刑、拘役或500 元以下罰金
。


司法院資訊處製作；財團法人民間司法改革基金會備份。
